臺灣花蓮地方法院刑事判決　　　　　　　　　　　　　　九十一年度訴字第六三號
　　公訴人　臺灣花蓮地方法院檢察署檢察官
　　被　　　告　甲○○
右列被告因違反毒品危害防制條例案件，經檢察官提起公訴（九十年度毒偵字第一０
五０號、第一０七０號），本院判決如左：
    主  文
甲○○連續施用第一級毒品，處有期徒刑柒月，扣案第一級毒品海洛英壹袋（毛重零
點參公克）、含殘留海洛英夾鏈袋貳只沒收並銷燬、電子磅秤壹個沒收；又連續施用
第二級毒品，處有期徒刑肆月，扣案殘留安非他命殘渣之夾鏈袋壹只沒收並銷毀、安
非他命吸食器壹組、電子磅秤壹個沒收。應執行有期徒刑玖月，扣案第一級毒品海洛
英壹袋（毛重零點參公克）、含殘留海洛英夾鏈袋貳只、殘留安非他命殘渣之夾鏈袋
壹只沒收並銷毀、安非他命吸食器壹組、電子磅秤壹個沒收。
    事  實
一、甲○○前因施用第二級毒品甲基安非他命（下稱安非他命），經檢察官依本院裁
    定送臺灣花蓮看守所附設觀察勒戒所執行觀察、勒戒結果，認無繼續施用毒品傾
    向，由檢察官於九十年八月十七日依毒品危害防制條例第二十條第二項之規定，
    以九十年度毒偵字第一五五號為不起訴之處分，竟仍不知悔改，復基於概括之犯
    意，自九十年八月二日下午十一時之前九十六小時內起，至同年十二月四日中午
    前後止，連續在花蓮市○○○○街五十六號五樓之二住處內，以將海洛英滲入香
    煙中施用、安非他命放入吸食器用之方式，多次施用第一級毒品海洛因及第二級
    毒品甲基安非他命（僅其中一次二者混用），嗣因持有第一級毒品海洛因及第二
    級毒品安非他命，於九十年十二月四日下午二時許，在上開住處內為警搜索查獲
    ，並扣得第一級毒品海洛因一小包（毛重約０．三公克）、殘留有第一級毒品海
    洛因之夾鏈袋二只、殘留有第二級毒品安非他命之夾鏈袋一只及其所有供施用毒
    品用之器具吸食器一組、磅秤一個。甲○○經本院以九十年度毒聲字第一０二九
    號刑事裁定送臺灣花蓮看守所附設觀察勒戒所執行觀察、勒戒結果，認有繼續施
    用毒品傾向。
二、案經花蓮縣警察局花蓮分局及內政部警政署花蓮港務警察所報請臺灣花蓮地方法
    院檢察署檢察官偵查起訴。
    理  由
一、前揭事實訊據被告陳文輝自白不諱，且被告於九十年八月二日下午十一時許、九
    十年十二月四日十七時四十分許，所採尿液送請花蓮縣衛生局檢驗，呈嗎啡及甲
    基安非化命陽性反應，有該局九十年八月十七日、十二月十一日煙毒尿液檢驗成
    績書二份附卷可稽，此外復有扣安之第一級毒品海洛因一小包（毛重約０．三公
    克）、殘留第一級毒品海洛因之夾鏈袋二只、殘留第二級毒品甲基安非他命之夾
    鏈袋一只及其所有供施用毒品用之器具吸食器一組、磅秤一個可資佐證，足認被
    告自白之情節確與事實相符。另並有本署九十年度毒偵字第一五五號不起訴處分
    書及臺灣花蓮看守所附設觀察勒戒處所九十年十二月十四日花所總字第二六四０
    號函所附有繼續施用毒品傾向證明書各一份附卷可稽，事證明確，被告犯行堪足
    認定。
二、核被告所為，係犯毒品危害防制條例第十條第一項之施用第一級毒品罪及同條例
    第十條第二項之施用第二級毒品罪。被告持有第一級毒品海洛因及第二級毒品安
    非他命，既意在供己施用，其持有海洛因與安非他命之低度行為皆應為施用之高
    度行為吸收，均不另論罪。另被告多次施用第一級毒品、第二級毒品之犯行，時
    間緊接，構成要件相同，顯係各基於概括犯意為之，為連續犯，應以一罪論，並
    依法加重其刑（被告供承有一次犯行係同時施用第一級、第二級毒品，此次係一
    行為觸犯構成要件不同之犯行，為想像競合犯，從一重之施用第一級毒品罪論斷
    ，此部分為連續施用第一級毒品之犯行一部分），其所犯上開二罪之間，犯意各
    別，行為互殊，應予分論併罰。爰審酌被告素行，前因施用毒品，經觀察、勒戒
    後，又於五年內再犯施用毒品犯行，戕害己身及犯後坦承犯行之態度等一切情狀
    ，量處如主文所示之刑，並定其應執行之刑。
三、扣案第一級毒品海洛英一袋（毛重零點參公克）、含殘留海洛英夾鏈袋二只、殘
    留安非他命殘渣之夾鏈袋一只（均含第一級、第二級毒品）均應依毒品危害防制
    條例第十八條第一項前段規定沒收並銷燬之；另安非他命吸食器一組、磅秤一個
    （被告供承怕施用毒品過量用來砰重用），被告供明係其所有，係施用海洛英、
    安非他命之工具，均依法宣告沒收。另扣案疑似海洛英毒品白色粉末（淨重十二
    ．三一公克，經送請法務部調查局鑑定，未發現毒品成分，有該局編號0000
    00000號鑑定通知書一紙附卷可佐，且與本件犯行無涉，依法不得宣告沒收
    。
據上論斷，應依刑事訴訟法第二百九十九條第一項前段、毒品危害防制條例第十條第
一項、第二項、第十八條第一項前段，刑法第十一條前段、第五十六條、第三十八條
第一項第二款、第五十一條第五款，判決如主文。
本案經檢察官黃蘭雅到庭執行職務
中      華      民      國      九十一    年      三      月    二十八  日
                                臺灣花蓮地方法院刑事庭
                                    法  官  陳  淑  媛
右正本證明與原本無異。
如對本判決不服，應於送達後十日內，向本院提出上訴狀。（應抄附繕本）
                                    法院書記官
中      華      民      國      九十一    年      四      月      三    日
附錄本判決論罪之法律條文：
毒品危害防治條例第十條第一項、第二項：
施用第一級毒品者，處六月以上五年以下有期徒刑。
施用第二級毒品者，處三年以下有期徒刑。
毒品危害防制條例第十八條第一項前段：
查獲之毒品及專供製造或施用毒品之器具，不問屬於犯人與否，均沒收銷燬之。
